---
title: "Tarea 3"
author: "Alejandro Ríos"
date: "8/11/2020"
output:
  pdf_document: default
  html_document: default
---

```{r setup, include=FALSE}
knitr::opts_chunk$set(echo = TRUE)
```
## Tarea 3

1. Cread un vector llamado "Harry" formado por la sucesión de números consecutivos entre el -10 y 27. Pedidle a R que os devuelva el elemento de índice 7. Escribid el resultado.
```{r}
Harry = -10:27
Harry[7]
```
2. Dad el máximo de la sucesión $100*2^n -7*3^n$ con $n=0\text{,...,}200$

```{r}
n = 0:200
suc = 100 * (2 ^ n) - 7 * (3 ^ n)
max(suc)
```
3. Cread la sucesión de números consecutivos entre 0 y 40. A continuación, cread el vector $3*5^n - 1$ con $n=0\text{,...,}40$. Ponedle como nombre x. Ahora, dad el subvector de los elementos que son estrictamente mayores que 3.5
```{r}
n = 0:40
x = 3 * (5 ^ n) - 1
x[x > 3.5]
```
4. Cread una función que os devuelva la parte real, la imaginaria, el módulo, el argumento y el conjugado de un número, mostrando solo 2 cifras significativas

RECOMENDACIÓN: En algún momento os hará falta utilizar vectores

```{r}
ejer3func = function(x){
  re = round(Re(x), 2)
  im = round(Im(x), 2)
  mod = round(Mod(x), 2)
  arg = round(Arg(x), 2)
  conj = round(Conj(x), 2)
  list(real = re, imaginaria = im, modulo = mod, argumento = arg, conjugado = conj)
}
ejer3func(5+10i)
```
5. Cread una función que resuelva ecuaciones de segundo grado (de la forma $Ax^2+Bx+C=0$). No importa, por ahora, que tengáis en cuenta las que no tienen solución

RECOMENDACIÓN: En algún momento os hará falta utilizar vectores 
```{r}
solv2grado = function(a, b, c){
  sol1 = (-b + sqrt(b^2 - 4 * a * c)) / (2 * a)
  sol2 = (-b - sqrt(b^2 - 4 * a * c)) / (2 * a)
  c(sol1, sol2)
}

solv2grado(1, 3, 2)
```
6. Tomando el vector vec = c(0,9,98,2,6,7,5,19,88,20,16,0), dad 3 opciones diferentes para calcular el subvector c(9,19,20,16)

Tomando el vector vec definido en el apartado anterior, buscad:

* qué entradas son pares
* qué entradas no son pares y mayores que 20
* dónde toma vec su valor máximo
* dónde toma vec sus valores mínimos

```{r}
vec = c(0,9,98,2,6,7,5,19,88,20,16,0)

# Forma 1
svec1 = vec[c(2, 8, 10, 11)]
svec1

# Forma 2
svec2 = vec[vec >= 9 & vec <= 20]
svec2

# Forma 3
svec3 = vec[vec == 9 | vec == 19 | vec == 20 | vec == 16]
svec3

#entradas pares
which(vec %% 2 == 0)

#entradas no pares y mayores a 20
which(vec %% 2 != 0 & vec > 20)

#posición donde toma el máximo
which.max(vec)

#posiciones donde están los minimas
which(vec == min(vec))
```
### Ejercicios de matrices

1. Dad la entrada (2,2) de $A \cdot (A + A) \cdot A$, con
$$\begin{pmatrix} 1 && 2 \\ 3 && 4 \end{pmatrix}{}$$
```{r echo=FALSE}
A = rbind(c(1, 2), c(3, 4))
B = A %*% (A + A) %*% A
B[2, 2]
```
2. Dad los valores propios de la matriz
$$B=\begin{pmatrix}2 && 4 && 6 \\ 0 && 0 && 3 \\ 0 && -2 && 5 \end{pmatrix}$$
```{r echo=FALSE}
B = matrix(c(2, 4, 6, 0, 0, 3, 0, -2, 5), nrow = 3, byrow = TRUE)
eigen(B)$values
```
3. Dad, redondeando a 3 cifras decimales, los vectores propios de la matriz
$$C = \begin{pmatrix} -48 && -35 && -134 \\ -134 && 95 && -32 \\ -194 && 133 && -44 \end{pmatrix}$$
```{r echo=FALSE}
C = rbind(c(-48, -35, -134), c(-134, 95, -32), c(-194, 133, -44))
round(eigen(C)$vectors, 3)
```

4. Dad el rango de la matriz
$$D = \begin{pmatrix} -2 && -8 && -2 && 3 \\ -3 && -6 && -1 && 2 \\ -9 && -22 &&
-3 && 7 \\ -18 && -44 && -8 && 15 \end{pmatrix}$$
```{r echo=FALSE}
D = rbind(c(-2, -8, -2, 3), c(-3, -6, -1, 2), c(-9, -22, -3, 7), c(-18, -44, -8, 15))
qr(D)$rank
```
