---
title: "Tarea 10"
author: "Alejandro Ríos"
date: "9/8/2020"
output: html_document
---

```{r setup, include=FALSE}
knitr::opts_chunk$set(echo = TRUE)
```

## Tarea 10

Cargamos el paquete `MASS`. Para la tarea se usara la tabla de datos `birthwt`.
```{r}
library(MASS)
```

### Preguntas

1. Utiliza str() y head() para explorar la estructura, y con help(), mirar el significado de cada variable.
```{r}
str(birthwt)
head(birthwt)
help(birthwt)
```

2. Calcula una tabla de frecuencias relativas marginales de los pares (raza de la madre, peso inferior a 2.5 kg o no) que permita ver si la raza de la madre influye en el peso del bebé.
```{r}
prop.table(table(birthwt$race, birthwt$low), margin = 1)
```

3. Dibuja un diagrama de mosaico de la tabla del ejercicio anterior.
```{r}
plot(prop.table(table(birthwt$race, birthwt$low), margin = 1), main = "Frecuencia relativa raza-peso < 2.5", col = c("white", "black"))
```

4. Dibuja un diagrama bidimensional de barras, con las barras organizadas en bloques, que permita visualizar la información de los ejercicios anteriores. Aprovecha para poner nombres adecuados a los bloques, colores a las barras, y añadir una leyenda que explique qué representa cada barra.

```{r}
barplot(prop.table(table(birthwt$race, birthwt$low), margin = 1), beside = TRUE, legend.text = c("Blanca", "Negra", "Otra"), col = c("white", "black", "yellow"), ylim = c(0, 0.8), names.arg = c(">=2.5 kg", "<2.5 kg"))
```

5. ¿Se puede obtener alguna conclusión de la tabla y el diagrama de barras anterior? Argumenta tu respuesta.

De los gráficos y tablas, se observa que hay una mayor tendencia a tener hijos que pesen menos 2.5 kg en madres de raza negra (42%) y de otra razas (37%).

6. Repite los cuatro ejercicios anteriores para los pares (madre fumadora o no, peso inferior a 2.5 kg o no) y para los pares (madre hipertensa o no, peso inferior a 2.5 kg o no.

Repetimos primero para par madre fumadora (si, no)-peso inferior a 2.5 kg (si, no).
```{r}
#Tabla de frecuencias relativas
prop.table(table(birthwt$smoke, birthwt$low), margin = 1)

#Gráfico de mosaico.
plot(prop.table(table(birthwt$smoke, birthwt$low), margin = 1), main = "Frecuencia relativa peso-fuma", col=c("white", "black"))

#Gráfico de barras
barplot(prop.table(table(birthwt$smoke, birthwt$low), margin = 1), beside = TRUE, legend.text = c("no fuma", "si fuma"), col = c("white", "black"), ylim = c(0, 0.8), names.arg = c(">=2.5 kg", "<2.5 kg"))

```

Se observa que hay una mayor probabilidad de que el hijo pese menos de 2.5 kg en madres fumadoras (40,5% de las madres que fumaron tuvieron hijos con peso menor a 2,5 kg mientras que solo el 25,2% de las que no fumaron).

Repetimos el ejercicio para madre hipertensa (si, no)-peso inferior 2.5 kg (si, no)
```{r}
#Tabla de frecuencias relativas
prop.table(table(birthwt$ht, birthwt$low), margin = 1)

#Gráfico de mosaico.
plot(prop.table(table(birthwt$ht, birthwt$low), margin = 1), main = "Frecuencia relativa peso-hipertensión", col=c("white", "black"))

#Gráfico de barras
barplot(prop.table(table(birthwt$ht, birthwt$low), margin = 1), beside = TRUE, legend.text = c("Sin historial de hipertensión", "Con historial de hipertensión"), col = c("white", "black"), ylim = c(0, 0.8), names.arg = c(">=2.5 kg", "<2.5 kg"))
```

Se observa que para madres con historial de hipertensión, hay mayor probabilidad de que el hijo pese menos de 2,5 kg al nacer (58%).

7. Calcula una tabla de frecuencias relativas marginales de las ternas (raza de la madre, madre fumadora o no, peso inferior a 2.5 kg o no) que permita ver si la raza de la madre y su condición de fumadora o no fumadora influyen en el peso del bebé.
```{r}
prop.table(ftable(birthwt$race, birthwt$smoke, birthwt$low, col.vars = 3), margin = 1)
```

Se observa que para las madres fumadoras de las 3 razas, la probabilidad de que el hijo pese menos de 2,5 kg es mayor que si no fuman, y en el caso de madres de raza negra es mas probable que el hijo pese menos de 2,5 kg si fuma (60%).

8. Dibuja un diagrama de mosaico de la tabla del ejercicio anterior.
```{r}
plot(prop.table(table(birthwt$race, birthwt$smoke, birthwt$low), margin = 1))
```

