---
title: "Tarea 4: Ejercicios sobre LaTeX, R y Markdown"
author: "*Alejandro Ríos*"
date: "8/12/2020"
output:
  pdf_document: default
  html_document: default
---

```{r setup, include=FALSE}
knitr::opts_chunk$set(echo = TRUE)
```

## Instrucciones

En primer lugar, debéis reproducir este documento tal cual está. Necesitaréis instalar MiKTeX y Texmaker.

A continuación de cada pregunta, tenéis que redactar vuestras respuestas de manera correcta y argumentada, indicando qué hacéis, por qué, etc. Si se os pide utilizar instrucciones de `R`, tendréis que mostrarlas todas en chunks.

El objetivo de está tarea es que os familiaricéis con los documentos Markdown, las fórmulas en \LaTeX y los chunkjs de `R`. Y, de lo más importante, que os acostumbréis a explicar lo que hacéis en cada momento.

## Preguntas

### Pregunta 1

Realizad los siguientes productos de matrices siguiente en `R`:
$$A \cdot B$$
$$B \cdot A$$
$$(A \cdot B)^t$$
$$B^t \cdot A$$
$$(A \cdot B)^{-1}$$
$$A^{-1} \cdot B^t$$
donde $$ A=\begin{pmatrix}1 && 2 && 3 && 4 \\ 4 && 3 && 2 && 1 \\ 0 && 1 && 0 && 2 \\ 3 && 0 && 4 && 0 \end{pmatrix} \:\:\:\:\:\:\:\: B=\begin{pmatrix}4 && 3 && 2 && 1 \\ 0 && 3 && 0 && 4 \\ 1 && 2 && 3 && 4 \\ 0 && 1 && 0 && 2 \end{pmatrix}$$

Finalmente, escribe haciendo uso de \LaTeX el resultado de los dos primeros productos de forma adecuada.

### Respuesta 1

Primero definimos las matrices A y B en `R`.
```{r}
A = rbind(c(1, 2, 3, 4), c(4, 3, 2, 1), c(0, 1, 0, 2), c(3, 0, 4, 0))
B = rbind(c(4, 3, 2, 1), c(0, 3, 0, 4), c(1, 2, 3, 4), c(0, 1, 0, 2))
```
Calculamos el producto $A \cdot B$ en `R`:
```{r}
A %*% B
```
Calculamos el producto $B \cdot A$ en `R`:
```{r}
B %*% A
```
Calculamos el producto $(A \cdot B)^t$ en `R`:
```{r}
t(A %*% B)
```
Calculamos el producto $B^t \cdot A$ en `R`:
```{r}
t(B) %*% A
```
Calculamos el producto de $(A \cdot B)^{-1}$ en `R`:
```{r}
solve(A %*% B)
```
Calculamos el producto $A^{-1} \cdot B^t$ en `R`:
```{r}
round(solve(A) %*% t(B), 2)
```
Por último, escribimos el resultado de los dos primeros productos usando \LaTeX.
$$A \cdot B = \begin{pmatrix} 7 && 19 && 11 && 29 \\ 18 && 26 && 14 && 26 \\ 0 && 5 && 0 && 8 \\ 16 && 17 && 18 && 19 \end{pmatrix}$$
$$B \cdot A = \begin{pmatrix} 19 && 19 && 22 && 23 \\ 24 && 9 && 22 && 3 \\ 21 && 11 && 23 && 12 \\ 10 && 3 && 10 && 1 \end{pmatrix}$$

### Pregunta 2

Considerad en un vector los números de vuestro DNI y llamadlo `dni`. Por ejemplo, si 
54201567K, vuestro vector será
$$dni = (5, 4, 2, 0, 1, 5, 6, 7)$$
Definid el vector en `R`. Calculad con `R` el vector `dni` al cuadrado, la raíz cuadrada del vector `dni` y, por último, la suma de todas las cifras del vector `dni`.

Finalmente, escribid todos estos vectores también a \LaTeX.

### Respuesta 2

Primero definimos el vector en `R`:
```{r}
dni = c(1, 6, 6, 0, 8, 1, 2, 4)
```
Calculamos el vector `dni` al cuadrado:
```{r}
dni^2
```
Y lo escribimos en \LaTeX:
$$dni^2=\begin{pmatrix} 1 \\ 36 \\ 36 \\ 0 \\ 64 \\ 1 \\ 4 \\ 16 \end{pmatrix}$$

Calculamos la raíz cuadrada del vector `dni`:
```{r}
sqrt(dni)
```
Y escribimos el resultado en \LaTeX:
$$\sqrt{dni} = \begin{pmatrix} 1.00 \\ 2.45 \\ 2.45 \\ 0.00 \\ 2.83 \\ 1.00 \\ 1.41 \\ 2.00 \end{pmatrix}$$

Y por últmo la suma de todas las cifras del vector `dni`:
```{r}
sum(dni)
```
Y escribimos el resultado en \LaTeX:
$$\Sigma_{i=1}^n dni_i = 28$$
### Pregunta 3

Considerad el vector de las letras de vuestro nombre y apellido. Llamadlo `name`. Por ejemplo, en mi caso sería
$$name = (M, A, R, I, A, S, A, N, T, O, S)$$
Definid dicho vector en `R`. Calculad el subvector que solo contenga vuestro nombre. Calculad también el subvector que contenga solo vuestro apellido. Ordenadlo alfabéticamente. Cread una matriz con este vector.

Redactad todos vuestros resultados y utilizad \LaTeX cuando toque.

### Respuesta 3

Primero, definimos la variable `name` con mi nombre:
```{r}
name = c("A", "L", "E", "J", "A", "N", "D", "R", "O", "R", "I", "O", "S")
```
Después, calculo el subvector que contiene mi nombre (lo llamaré `nombre`) y el subvector que contiene mi apellido (lo llamaré `apellido`):
```{r}
nombre = name[1:9]
apellido = name[10:13]
```
Por último, ordenamos las variables `nombre` y `apellido` y hacemos una matriz de 3x3 para `nombre` y de 2x2 para `apellido`.
```{r}
N = matrix(sort(nombre), nrow = 3, byrow = TRUE)
print(N)
A = matrix(sort(apellido), nrow = 2, byrow = TRUE)
print(A)
```