---
title: "Tarea 8"
author: "Alejandro Ríos"
date: "9/1/2020"
output: html_document
---

```{r setup, include=FALSE}
knitr::opts_chunk$set(echo = TRUE)
```

## Tarea 8

Carga en R o en Python el CSV de la web [http://winterolympicsmedals.com/medals.csv](http://winterolympicsmedals.com/medals.csv) y responde a las preguntas de la tarea.

Cargamos el dataframe
```{r carga_csv}
df = read.csv('../../data/medals.csv')
str(df)
head(df)
```

### Preguntas

1. ¿Cuantos deportistas aparecen en el data frame?
```{r echo=FALSE}
print(nrow(df))
```

2. ¿Cuantos han ganado medallas de oro, cuantos de plata y cuantos de bronce?
```{r echo=FALSE}
#Agrego columna para contar facilmente
df$Count = 1

#Agregamos por medalla la columna count
aggregate(Count ~ Medal, df, sum)
```

3. ¿En cuantos lugares se han hecho olimpiadas de invierno?
```{r echo=FALSE}
length(levels(df$City))
```

4. ¿Cuantos hombres y cuantas mujeres hay?
```{r echo=FALSE}
aggregate(Count~Event.gender, df[df$Event.gender == "M" | df$Event.gender == "W", ], sum)
```

5. ¿En qué año participaron más deportistas?
```{r echo=FALSE}
df$Year = as.factor(df$Year)
df2 = aggregate(Count~Year, df, sum)
df2$Year = as.integer(as.character(df2$Year))
print(df2[df2$Count == max(df2$Count), ]$Year)
```


6. El campo NOC indica el país del ganador de la medalla. ¿Qué país puede presumir de haber ganado más medallas de oro en los juegos de invierno entre 1960 y 1996?
```{r echo=FALSE}
#Volvemos el año a número
df$Year = as.integer(as.character(df$Year))
df3 = aggregate(Count~NOC, df[df$Year >= 1960 & df$Year <= 1996 & df$Medal == "Gold", ], sum)
df3$NOC = as.character(df3$NOC)
print(df3[df3$Count == max(df3$Count), ])
```

